【裁判字號】    99,上訴,522
【裁判日期】    990802
【裁判案由】    毒品危害防制條例
【裁判全文】
臺灣高等法院臺南分院刑事判決         99年度上訴字第522號
上  訴  人
即  被  告  甲○○
            丙○○
上二人共同
選任辯護人  陳國瑞律師
上列上訴人因毒品危害防制條例案件，不服臺灣雲林地方法院九
十八年度訴字第八四一號中華民國九十九年四月十六日第一審判
決（起訴案號：臺灣雲林地方法院檢察署九十八年度偵字第四二
九三、四五四三、五一九四號），提起上訴，本院判決如下：
    主  文
上訴駁回。
    事  實
一、甲○○前因施用毒品案件，經本院以九十五年度訴字第一五
    四號，判處應執行有期徒刑九月確定。復因施用毒品案件，
    經台灣雲林地方法院（下稱原審）以九十五年虎簡字第四九
    一號判處有期徒刑五月確定，並由原審以九十六年聲減字第
    二七五號裁定減刑為有期徒刑二月又十五日確定。上開案件
    經接續執行，於民國（下同）九十六年七月十六日縮刑期滿
    執行完畢。
二、甲○○與丙○○共同販賣一級毒品予乙○○部分：
    詎甲○○猶不知悔改，與女友丙○○共同基於營利意圖與販
    賣第一級毒品海洛因之犯意聯絡，持用丙○○所有 Samsung
    廠牌行動電話一支（搭配陳葉素娥所有門號0000000000號晶
    片卡一枚，下稱本案行動電話(一)）作為販賣毒品之聯絡工具
    ，而於九十八年七月廿五日八時四十九分、八時五十分許，
    先由丙○○以0000000000接聽乙○○以門號0000000000號行
    動電話撥打之來電，兩人於電話中，達成「販賣新台幣（下
    同）五百元毒品與乙○○之協議」，丙○○另商請乙○○之
    女友李潔茹（主觀上無販賣毒品或幫助販賣毒品意思，所涉
    幫助施用毒品部分未起訴）騎車搭載乙○○前往台大醫院雲
    林分院附近的鐵道處（旁邊有7-11便利商店）交易（通話內
    容詳如附表二編號１所示）。議定後，丙○○旋將上情告知
    甲○○，推由甲○○前去該處，以五百元價格，共同販賣海
    洛因一包與乙○○，一手交錢一手交貨，完成交易。
三、甲○○另基於販賣第一級毒品海洛因或第二級毒品甲基安非
    他命（起訴書均將「甲基安非他命」誤載為「安非他命」，
    本院逕予更正）以營利犯意，為下列販賣毒品行為：
  (一)甲○○單獨販賣一級毒品予乙○○部分：
    於九十八年七月廿八日上午十時三十四分許，乙○○以門號
    0000000000號行動電話，撥打0000000000，甲○○與乙○○
    在電話中達成「在西螺交流道附近販賣毒品與乙○○約定」
    。嗣後，於九十八年七月二十八日上午十一時十五分許，乙○○再以門號0000000000號行動電話，撥打0000000000和甲○○接洽，轉而約定在雲林縣莿桐鄉與西螺鎮交界某處碰面
    ，而由甲○○在該處以一千元價格販賣海洛因一包與乙○○
    （李潔茹陪同乙○○在場），一手交錢一手交貨（通話內容
    詳如附表二編號２所示）。
  (二)甲○○單獨販賣二級毒品予乙○○部分：
    於九十八年八月二日凌晨零時四十八分許，甲○○持用所有
    NOKIA-廠牌行動電話（搭配非其所有門號0000000000號晶片
    卡一枚，下稱本案行動電話(二)，起訴書誤載為門號00000000
    00號行動電話），與持用門號0000000000號行動電話乙○○
    聯絡後（通話內容詳如附表二編號３所示），在雲林縣西螺
    鎮「三好汽車旅館」附近，以四百元價格，單獨販賣甲基安
    非他命一包與乙○○，並向乙○○收取四百元價款。
  (三)甲○○單獨販賣二級毒品予乙○○部分：
    於九十八年八月十六日（起訴書誤載為八月二十六日）凌晨
    一時四十一分許，甲○○持用0000000000號（起訴書誤載為
    門號0000000000號行動電話）與持用門號0000000000號行動
    電話乙○○聯絡後（通話內容詳如附表二編號４所示），在
    上述「三好汽車旅館」附近，獨自販賣甲基安非他命一包與
    乙○○，並自乙○○處獲得四百五十元價金。
四、丙○○「幫助販賣」第二級毒品予乙○○部分：
    於九十八年七月廿四日上午九時二十七分許，乙○○持用門
    號0000000000號行動電話，撥打0000000000號，甲○○接聽
    後，基於販賣毒品以營利犯意，於電話中與乙○○達成「販
    賣毒品與乙○○協議」。其後，於同日上午九時廿八分許，
    乙○○再度以門號0000000000號行動電話，撥打0000000000
    號，丙○○接聽後，乙○○明白向丙○○表示，這次要購買
    甲基安非他命（以石頭為代號），要求丙○○轉告甲○○要
    帶多一些甲基安非他命。丙○○即基於幫助甲○○販賣毒品
    以營利之犯意，將上情轉告甲○○知悉（通話內容詳如附表
    二編號５所示）。未幾，甲○○即在雲林縣斗六市某處，販
    賣甲基安非他命一包與乙○○，得款四百元（甲○○此次犯
    行未據起訴）。
五、嗣經警方對乙○○所持用門號0000000000號實施通訊監察，
    復於九十八年八月二十五日廿三時許，至雲林縣斗六市○○
    路三五三號四樓Ｅ棟甲○○、丙○○同居處，經甲○○、丙○○同意，進入進行搜索，扣得0000000000號及0000000000
    號，即上揭本案行動電話(一)(二)所示等物，始知上情。
六、案經雲林縣警察局報請臺灣雲林地方法院檢察署檢察官偵查
    起訴。
    理  由
甲、有罪部分：
一、證據能力部分：
  (一)查本件卷附門號0000000000號通訊監察譯文（經原審勘驗後
    整理如附表二編號１至５所示，出處詳如附表二編號１至５
    備註欄所載），乃係警方持原審核發監聽票，依法實施監聽
    後所製，有原審九十八年聲監續字第一七三號通訊監察書在
    卷可稽（詳四二九三號偵查卷(二)一五七至一五八頁），並無
    違法監聽情形，合先敘明。
  (二)次按現行刑事訴訟法關於鑑定之規定，除選任自然人充當鑑
    定人外，另設有囑託機關鑑定之制度。依同法第一九八條、
    第二○八條規定，不論鑑定人或鑑定機關、團體，固均應由
    法院、審判長、受命法官或檢察官視具體個案需要而為選任
    、囑託，並依同法第二○六條規定，提出言詞或書面報告，
    始符合同法第一五九條第一項所定得作為證據之情形。否則
    所為鑑定，仍屬傳聞證據。然司法警察機關調查中案件，為
    因應實務上，或因量大、或有急迫現實需求，例行性當然有
    鑑定必要者，例如毒品種類與成分、尿液毒品反應，或槍彈
    有無殺傷力等鑑定，基於檢察一體原則，得由該管檢察長對
    於轄區內案件，以事前概括選任鑑定人或囑託鑑定機關、團
    體方式，俾便轄區內司法警察官、司法警察對於調查中此類
    案件，得即時送請先前已選任鑑定人或囑託鑑定機關、團體
    實施鑑定，以求時效（法務部92年9月1日法檢字第09200350
    83號函參照）。此種由檢察機關概括選任鑑定人或概括囑託
    鑑定機關、團體，再轉知司法警察官、司法警察於調查犯罪
    時參考辦理之作為，法無明文禁止，係為因應現行刑事訴訟
    法增訂傳聞法則及其例外規定之實務運作而為。其所為鑑定
    結果，與檢察官或法官選任或囑託為鑑定者，性質上並無差
    異，同具有證據能力（九六台上二八六○號判決意旨參照）
    。另卷內行政院衛生署草屯療養院鑑定書及臺灣檢驗科技股
    份有限公司濫用藥物尿液檢驗報告（詳原審卷(一)一六六頁、
    原審卷(四)八五、九六、九九、一○○頁），則係分別為臺灣
    雲林地方法院檢察署檢察官與雲林縣警察局刑警大隊送請鑑
    定，依上說明，自均有證據能力。
  (三)再按被告以外之人於偵查中向檢察官所為陳述，除顯有不可
    信之情況者外，得為證據，刑事訴訟法第一五九條之一第二
    項定有明文。檢察官在偵查中對被告以外之人所為偵查筆錄
    ，性質上，固屬傳聞證據。惟刑事訴訟法規定，檢察官代表
    國家偵查犯罪、實施公訴，依法其有訊問被告、證人及鑑定
    人之權，證人、鑑定人並須具結，而實務運作時，檢察官偵
    查中向被告以外之人所取得之陳述，原則上均能遵守法律規
    定，不致違法取供，其可信度極高。職是，被告以外之人前
    於偵查中向檢察官所為陳述已具結而為證述，除反對該項供
    述具有證據能力之一方，已釋明「顯有不可信之情況」理由
    外，不宜遽指該證人於偵查中向檢察官所為證述不具證據能
    力。乙○○在檢察官面前製作偵訊筆錄（詳四二九三號偵查
    卷(一)，下稱偵一卷，二四二至二四五頁），業經具結（詳偵
    一卷二四七頁）。查被告甲○○、丙○○及辯護人均未提及
    檢察官在訊問時有不法取供情形，亦未釋明上開證人證述有
    何顯不可信情況。依上規定，證人乙○○前述於偵查中證述
    筆錄，自得作為本案證據使用。
  (四)末按被告以外之人於檢察事務官、司法警察官或司法警察調
    查中所為之陳述，與審判中不符時，其先前之陳述具有較可
    信之特別情況，且為證明犯罪事實存否所必要者，得為證據
    ，亦為刑事訴訟法第一五九條之二所明定。該條所謂「具有
    較可信之特別情況」，係指證人於司法警察調查中所為陳述
    ，與審判中不符，而其先前陳述，從客觀上環境或條件等情
    加以觀察，有足以取代審判中交互詰問之可信性保證者而言
    。查證人乙○○之警詢筆錄（詳偵一卷二二二至二三二頁）
    屬被告以外之人於審判外陳述，被告丙○○與其辯護人均不
    同意該筆錄有證據能力（詳原審卷(一)二○八頁背面、原審卷
    (二)一三六頁背面、原審卷(五)一二二頁）。本院認證人乙○○
    就有無向被告丙○○購買毒品等情，證人乙○○於警詢及原
    審證述不一，惟查無該警詢筆錄製作，具有較可信之特別情
    狀，故就被告丙○○部分，應排除該警詢筆錄之證據能力。
  (五)另被告以外之人於審判外陳述，雖不符刑事訴訟法第一五九
    條之一至之四等四條規定，而經當事人於審判程序同意作為
    證據，法院審酌該陳述作成時情況，認為適當者，亦得作為
    證據，刑事訴訟法第一五九條之五第一項同有規定。本判決
    下述所引其餘各該被告以外之人於審判外陳述（包括言詞及
    書面陳述），原則上，均不得作為證據使用。惟被告二人及
    辯護人均明知上開證據資料為傳聞證據，但於原審時均表示
    同意作為證據使用（詳原審卷(一)一八五頁、二○八頁背面、
    原審卷(二)一三六頁背面、原審卷(五)一二二頁）。本院審酌上
    開證據製作時情況，並無違法不當情事，認以之作為證據應
    屬適當。依上規定，應認該等供述證據例外具有證據能力。
二、實體部分：
  (一)被告辯解：1.被告「甲○○」固坦承於事實二所載時間及事
    實三(一)至(三)所載時地，交付事實二及三(一)至(三)暨四所示毒品
    與乙○○，而如附表二編號１至５標記所示甲○○和乙○○
    譯文，確係其與乙○○通話無誤，然否認有販賣毒品行為，
    辯稱：事實二部分，伊幫乙○○代墊五百元，去拿毒品回來
    後，再拿給乙○○，地點是在乙○○家中；事實三(一)部分，
    亦是伊去幫乙○○拿回來後，再拿給乙○○，乙○○只有給
    我五百元；事實三(二)部分，是伊與乙○○合資購買，由伊去
    拿毒品，乙○○給伊四百元；事實三(三)部分，伊有向乙○○
    收三百元，但那是油錢，伊沒有賺云云。被告甲○○辯護人
    則辯以：丙○○與乙○○係舊識，亦是十幾二十年鄰居，顧
    及二人交情，甲○○才會在乙○○沒錢時，把毒品撥一些給
    乙○○施用，故被告甲○○主觀上並無營利意圖云云。2.「
    被告丙○○」對事實四所載幫助販賣毒品犯行，自白不諱，
    並坦承於事實二所載時間，持本案行動電話與乙○○聯繫事
    實，通話內容確如附表二編號１所示。但否認有販賣毒品犯
    行，辯稱：伊不知乙○○打電話來是要做什麼云云。被告丙○○辯護人則以：當日（即九十八年七月廿五日）丙○○接
    聽乙○○電話前，不能排除甲○○已與乙○○先達成交易毒
    品協議，況丙○○也沒有介入雙方的交易過程云云。
  (二)本院經查：
  1.被告甲○○部分（即事實二及三(一)至(三)）：
  (1)就被告甲○○販賣毒品細節，業據證人乙○○於原審到庭證
    稱：九十八年七月廿五日當天，我有打電話給丙○○，要拿
    五百元海洛因，是李潔茹載我過去的，地點是台大醫院雲林
    分院鐵道處（在7-11便利商店附近），海洛因由甲○○親自
    拿給我，我先欠款，後來有在後火車站，還甲○○五百元。
    九十八年七月廿八日這次通話結束後，我有用一千元，向甲○○買到一包海洛因，地點在雲林縣莿桐鄉與西螺鎮交界處
    ，海洛因是甲○○拿給我的。九十八年八月二日通話後有交
    易成功，甲○○拿（甲基）安非他命給我，我給甲○○四百
    元，地點在雲林縣西螺鎮三好汽車旅館，甲○○開車過來，
    我騎機車過去，我們反方向，在駕駛座那邊交易。九十八年
    八月十六日這次，通話是要向甲○○拿（甲基）安非他命，
    後來確實有拿到，地點也是在三好汽車旅館附近，是用四百
    五十元價格去買的等語（詳原審卷(二)一三八至一六○頁）。
    核與證人李潔茹於原審證稱：我的綽號是臭妹，當天（九十
    八年七月廿五日）我騎機車，載乙○○去7-11便利商店（買
    毒品），他們後來在雲林縣斗六市鐵路那邊交易，是丙○○
    打電話給我，要我載乙○○過去的。九十八年七月廿八日那
    天，乙○○有開車載我去交易毒品等語相符（詳原審卷(二)一
    五八頁至一六頁背面）。又被告甲○○於原審亦供稱：我承
    認販賣毒品與乙○○，我賺一些自己施用等語（詳原審卷(二)
    一三六頁背面至一三七頁背面）。再觀諸證人乙○○致電甲○○等人通話內容，不時使用暗語（例如「再一張五百的、
    要現金」），與實務上常見毒品交易對話相似。佐以證人乙○○為警查獲後，經採尿送驗結果，驗出「嗎啡」陽性反應
    ，亦有臺灣檢驗科技股份有限公司濫用藥物尿液檢驗報告及
    雲林縣警察局毒品犯罪嫌疑人尿液採驗作業管制紀錄等附卷
    可參（詳原審卷(四)八一、九九頁）。由此可見，證人乙○○
    確實有施用海洛因行為。又被告甲○○為警採尿送驗結果，
    亦驗出「嗎啡」及「甲基安非他命」陽性反應，此觀諸臺灣
    檢驗科技股份有限公司濫用藥物尿液檢驗報告及雲林縣警察
    局毒品犯罪嫌疑人尿液採驗作業管制紀錄可明（詳原審卷(四)
    八一頁、一○○頁）。可見被告甲○○有對外取得海洛因及
    甲基安非他命之管道。此外，海洛因與甲基安非他命，物稀
    價昂，其持有販賣者，政府查緝甚嚴，風險甚高，刑責甚重
    ，若無營利之意圖，應無甘冒被查緝法辦科以重刑危險，平
    白無端義務為該買賣之工作，是其販入價格，必較售出價格
    低廉，而有從中賺取買賣差價牟利之意圖及事實，且海洛因
    或甲基安非他命等毒品，可任意分裝，其販售價格會隨購毒
    者資力、毒品純度等因素，而有高低之分，非謂一定要販售
    特定（如一千元或五百元以上）價格，始有利潤可言，如此
    應屬符合論理法，且不違背社會通常經驗合理判斷。益徵被
    告甲○○前述自白販賣毒品以牟利之供述，係屬真實可信。
  (2)關於證人乙○○取得毒品後，交付價金與甲○○方式，證人
    乙○○於原審雖證稱：甲○○開車過來，車窗搖下來，我拿
    毒品後，將錢丟進車內駕駛座（詳原審卷(二)一四一頁至一四
    一頁反面、一四二頁反面、第一四四頁至第一四四頁反面、
    第一五一頁反面、第一五四頁反面）。然被告甲○○既已親
    手交付毒品與乙○○，乙○○豈有未將款項，直接交付甲○○，反而多此一舉將款項丟進車內之理！是其此部分證詞，
    悖於常理，各次交易，應均係一手交錢一手交貨無誤。
  (3)被告甲○○雖於原審翻異前詞，否認有販賣毒品牟利行為，
    並爭執各次交付毒品細節。但其涉案犯罪事實，業經證人乙○○在原審證述如前。被告甲○○既自承乙○○為其乾哥，
    且與乙○○並無仇恨（詳偵一卷一六八頁；原審卷(一)一八一
    頁反面），證人乙○○豈有設詞誣陷甲○○之理？況販賣毒
    品刑度甚重，苟證人乙○○指證被告甲○○販毒純屬子虛，
    則被告甲○○豈有於原審為任意性自白之理！又查「合資購
    買毒品」，係兩人以上為以較高價格購得為數較多毒品，各
    出一部分款項，由其中一人（或共同）向販毒者購入毒品後
    ，再依出資比例，各自分得一定數量毒品之謂。而所稱「轉
    讓毒品」，則指行為人始終無營利之意，而以原價或低於原
    價，有償或無償讓與他人毒品，兩者迥然不同，要無併存可
    能。然被告甲○○針對本件被訴與丙○○共同販賣毒品海洛
    因予乙○○部分，甲○○先於警詢供稱：九十八年七月廿五
    日通話，應該是要去打電腦。九十八年七月廿八日通話，我
    不知道是什麼意思。九十八年八月二日對話，是我要向乙○○借錢。九十八年八月十六日通話，我忘記內容是什麼意思
    （詳偵一卷一六四至一六八頁）。其後甲○○在偵查中亦供
    稱：其警詢筆錄實在（詳偵一卷一八一至一八二頁）。然案
    經起訴後，甲○○則在原審供稱：九十八年七月廿五日、七
    月廿八日這二次是無償轉讓，只有另外二次（九十八年八月
    二日、八月十六日）是販賣（詳原審卷(一)一八二頁）。其後
    甲○○又改稱：我們是一起合資購買毒品，毒品都是我去幫
    乙○○拿回來，由我先幫乙○○墊款云云（詳原審卷(五)一二
    二頁反面至一三一頁）。由此可知，被告甲○○供詞反覆，
    相互矛盾，自不能逕信。再觀諸證人乙○○購買毒品通話內
    容（詳如附表二編號２至４所示），並無一語提及要一起購
    買毒品之事，甚至連要購買何種毒品，均未於電話中明確交
    易，此由被告甲○○供稱：（九十八年七月廿五日）電話中
    沒提到要哪種毒品，但如拿錯，我再拿去換就好。（九十八
    年七月廿八日）我兩種都有拿，見面後再看他（乙○○）要
    哪一種。（九十八年八月二日）我只剩下甲基安非他命而已
    ，我剩下給他（乙○○）（詳原審卷(五)一二七至一二九頁）
    等語亦可得證。如是，渠等交易模式，顯與合資購買有別。
  (4)證人乙○○於原審第二次作證時改稱：我是與甲○○一起去
    買（毒品）的（詳原審卷(五)一三一頁反面）。但其復證稱：
    我去（交易）時，他（甲○○）有說他要去跟別人調，先幫
    我墊款，但我不知他是否有幫我墊款，他跟何人拿我不管，
    我交易對象就是甲○○（詳原審卷(二)一五二、一五五頁）。
    本院認被告甲○○與證人乙○○渠等交易模式，顯與「合資
    購毒」情形不同，已如前述。又證人乙○○於原審第二次作
    證時，證人乙○○已進入臺灣雲林第二監獄服刑，與被告甲○○在同一監所執行，證人乙○○其證詞出現如此轉變，當
    不能排除係因其與被告甲○○有接觸機會，或因乙○○為甲○○乾哥（此為甲○○自承），已如前述，而有人情壓力，
    是自難以乙○○其證詞不一，即認乙○○其先前指證被告甲○○販賣毒品等情非屬真實。另證人乙○○於偵查中在檢察
    官前證稱：（九十八年八月二日）我給四百元，拿到五百元
    數量的毒品。（九十八年八月十六日）我以四百五十元拿到
    五百元數量的毒品云云（詳偵一卷二四四至二四五頁）。但
    乙○○其亦於原審證稱：我不確定我拿到毒品的數量是多少
    ，我沒有拿磅秤來秤，重量是甲○○說的等語（詳原審卷(二)
    一五五頁）。則證人乙○○所述其向甲○○購得毒品數量既
    無從證實，自難以此認定甲○○係將毒品轉讓與乙○○，而
    無利得。至於證人乙○○於原審再證稱：甲○○曾經跟我一
    起共用毒品，但沒收錢云云。惟經辯護人詰問：「是否在九
    十八年七月廿五日那一次？」證人乙○○即證稱：「這我沒
    有印象」（詳原審卷(二)一四九頁反面）。如前所述，證人乙○○此部分供述，亦不排除係其與甲○○同監服刑，有所接
    觸後，或因乙○○為甲○○乾哥，在人情壓力下所為供述，
    自不能採為有利於被告甲○○之認定。
  2.被告丙○○部分（事實欄二、四）：
  (1)針對事實四之犯行，被告丙○○已於原審坦承（詳原審卷(五)
    一四六頁），亦經證人乙○○於原審結證明確（詳原審卷(二)
    一三八至一三九、一四三頁至一四三頁反面、一四八頁反面
    至一四九頁），復經共同被告甲○○於原審以證人身分證述
    屬實（詳原審卷(五)一二五至一二六頁），更有附表二編號５
    所示通訊監察譯文在卷可稽。雖起訴檢察官認為本次交易，
    係「丙○○單獨販賣甲基安非他命與乙○○」云云。然本次
    交易細節，已經被告丙○○和證人乙○○、被告甲○○供述
    在前。本次交易，係被告甲○○前往雲林縣斗六市某處，交
    付甲基安非他命與乙○○，並向乙○○收取金錢，被告丙○○僅負責接聽乙○○來電而已。另觀諸原審勘驗該通話內容
    可知，於九十八年七月廿四日九時廿七分三五秒第一通電話
    ，乙○○已與被告甲○○在電話中達成買賣東西（毒品）協
    議（甲○○賣給乙○○），而於九十八年七月廿四日九時二
    八分四五秒第二通電話，乙○○則是要求丙○○轉告甲○○
    要帶多一些毒品（石頭，即甲基安非他命），則丙○○將乙○○上開訊息轉告甲○○知悉，亦只是幫助甲○○，得以確
    定該次交易毒品種類而已，並未參與販賣毒品構成要件行為
    ，自難論以販賣毒品單獨或共同正犯，僅得以幫助犯論處。
    至於證人乙○○在偵查中指證，本次交易是被告丙○○交付
    毒品並收取金錢云云（詳偵一卷二四三頁）。然此與證人乙○○其在原審證詞，相互矛盾，亦與證人甲○○證述不合，
    且被告丙○○亦否認屬實，自難以證人乙○○於偵查中供述
    ，採為不利於被告丙○○之認定。
  (2)至丙○○雖否認與甲○○共同為事實二販賣毒品行為，然：
  (甲)現行刑法關於正犯、從犯之區別，係以其主觀之犯意及客觀
    之犯行為標準。凡以自己犯罪之意思而參與犯罪，無論其所
    參與者是否係犯罪構成要件之行為，皆為正犯，其以幫助他
    人犯罪之意思而參與犯罪，其所參與者，苟係犯罪構成要件
    之行為，亦為正犯，必以幫助他人犯罪之意思而參與犯罪，
    其所參與者又為犯罪構成要件以外之行為，始為從犯（最高
    法院二五上字二二五三號判例參照）。以販賣毒品罪為例，
    從事前聯絡毒品買賣、到事後交付毒品、收取毒品買賣價金
    等行為，均屬販賣毒品罪之構成要件之行為，苟有參與其事
    ，即係分擔實行犯罪行為，自應負起共同販賣毒品罪責（最
    高法院九八台上四二三四號判決意旨參照）。
  (乙)事實二所載甲○○販賣海洛因與乙○○犯行，業經認定在前
    。又此次交易，係乙○○與丙○○通話後（通話內容詳如附
    表二編號１所示），才在台大醫院雲林分院附近的鐵道處（
    旁邊有7-11便利商店）順利向甲○○以五百元價格購得海洛
    因一包，業經乙○○及甲○○於原審證述不移（詳原審卷(二)
    一四○頁反面、原審卷(五)一二六頁反面至一二七頁），被告
    丙○○對此亦不爭執（詳原審卷(二)三○頁至三一頁反面）。
    參諸附表二編號１通話內容可知，乙○○在電話中，明白表
    示「再一張五百元便宜的。」即表示要購買五百元毒品之意
    ，丙○○答稱：「好」。之後旋請李潔茹載乙○○前去交易
    ，並通知甲○○至約定地點交付毒品（海洛因），則此次交
    易顯然由丙○○主導，並由丙○○於電話中與乙○○達成「
    販賣五百元毒品與乙○○約定」，是被告丙○○顯已實施販
    賣毒品之構成要件行為無誤。
  (丙)被告丙○○另辯稱，其不知道乙○○來電用途云云（詳原審
    卷(三)一八一頁反面）。但其在準備程序已明白供述，本次是
    要交易毒品，並請李潔茹載乙○○前往，已如前述。且被告
    丙○○又有施用毒品前科，有臺灣高等法院被告前案紀錄表
    在卷可稽。依常理研判，當無不知乙○○於電話中提及「再
    一張五百元便宜的」就是交易毒品暗語之理！況被告丙○○
    若不知乙○○致電目的，又如何會通知甲○○前去交易？故
    被告丙○○前開辯解，顯為卸責之詞。被告丙○○既明知乙○○來電意圖，並於通話後告知甲○○前往交易，則其對於
    其行為可能促成當次交易，自了然於胸，其當時主觀上自有
    【幫助】甲○○販賣毒品犯意無疑。至甲○○究係販賣海洛
    因抑或甲基安非他命與乙○○，均未脫離其可預見範圍，此
    由被告丙○○在警詢供稱，其知悉甲○○曾經販賣海洛因及
    甲基安非他命，渠等二種毒品亦都有施用等語可證（詳偵一
    卷一九四至一九八頁）。是被告丙○○雖以幫助甲○○販賣
    毒品意思，然其【參與販賣毒品之構成要件行為】，促成本
    次被告甲○○販賣海洛因與乙○○犯行，依上述判例及判決
    要旨，被告丙○○自應論以販賣海洛因之（共同）正犯。
  (丁)至被告丙○○辯護人雖以0000000000號與0000000000號，於
    九十八年七月廿五日八時四十六分通訊監察譯文（詳偵一卷
    二五九頁），認為不能排除甲○○與乙○○在本次通話前，
    二人已就本次交易毒品地點和金額，達成協議，乙○○於電
    話中說「再一張五百」就是要求除已經談妥交易外，再要一
    張五百元毒品云云。但辯護人所指上情，核與甲○○、乙○○二人在原審前開證述不符，且本次交易價額亦僅有五百元
    （海洛因一包），已如前述。再細究辯護人所提九十八年七
    月廿五日八時四十六分通話內容，至多僅能證明證人乙○○
    已與被告甲○○或丙○○約定碰面而已。是辯護人執當次通
    話認定本次交易價額不止五百元，且已由乙○○與甲○○事
    前談妥價額云云，要屬臆測，並不足採。
  3.此外，本件並有扣案0000000000號及0000000000號，即本案
    行動電話(一)、(二)扣案可資佐證。
  (三)綜上，本件被告二人上揭犯行，事證明確，均堪認定。被告
    二人所辯，均為卸責之詞，不足採信。又按販賣毒品係違法
    行為，非可公然為之，且有其獨特之販售通路及管道，復無
    公定價格，而每次買賣之價量，可能隨時依雙方關係深淺、
    資力、需求量及對行情之認知、來源是否充裕、查緝是否嚴
    緊、購買者被查獲時供述購買對象之可能風險之評估等，而
    異其標準，非可一概而論。從而販賣之利得，一般除被告坦
    承犯行或價量俱臻明確外，委難察得實情。惟販賣之人從價
    差或量差中牟利之方式雖異，然其販賣行為在意圖營利則同
    一。本案雖無法查得被告甲○○及丙○○販賣毒品之實際利
    得，惟由電話通聯內容觀之，被告甲○○、丙○○顯然係藉
    由販賣海洛因、甲基安非他命而牟利，即被告甲○○於原審
    亦供承：販賣毒品予乙○○，我賺一些自己吸用等語（詳原
    審卷(二)一三六至一三七頁反面）。復按一般民眾普遍認知毒
    品海洛因、甲基安非他命之非法交易政府一向查禁森嚴，且
    予以重罰。衡諸常情，倘非有利可圖，絕無平白甘冒被嚴查
    重罰高度風險之理。從而，舉凡其有償交易，除有足以反證
    其確係另基於某種非圖利本意之關係外，自難因無法查悉其
    販入價格，作為是否高價賣出之比較，即可謂其無營利之意
    思而阻卻販賣犯行之追訴。是被告甲○○、丙○○甘冒風險
    販賣海洛因、甲基安非他命，其有利可圖要屬必然，其有營
    利之意圖，自可認定，併此敘明。
三、論罪部分：
  (一)查毒品危害防制條例於九十八年五月廿日修正公布，自九十
    八年五月廿二日施行（該次修正未定有施行日期，依中央法
    規標準法第十三條規定，自公布日起算至第三日發生效力，
    參見司法院九十八年六月廿九日院臺廳刑一字第0980014643
    號函）。本案被告二人犯罪時間，均係在毒品危害防制條例
    修正施行後，自應逕予適用修正後毒品危害防制條例相關規
    定，而無新舊法比較問題，合先敘明。
  (二)核被告甲○○就事實二及三(一)所為，均係犯毒品危害防制條
    例第四條第一項販賣第一級毒品罪。另被告甲○○就事實三
    (二)(三)所為，均係犯毒品危害防制條例第四條第二項販賣第二
    級毒品罪。被告丙○○就事實二所為，成立同條例第四條第
    一項販賣第一級毒品罪。至被告丙○○就事實四所為，應成
    立刑法第三十條第一項、毒品危害防制條例第四條第二項幫
    助販賣第二級毒品罪。被告甲○○持有第一、二級毒品低度
    行為，分別為各該販賣高度行為所吸收，均不另論。
  (三)起訴書認被告丙○○就事實四所示犯行，應為販賣第二級毒
    品罪單獨正犯（詳起訴書九頁記載，原審卷(一)八四頁），但
    本院於調查證據完畢後，認被告丙○○此部分犯行，僅成立
    販賣第二級毒品罪幫助犯，已如前述。起訴書見解容有誤會
    ，然起訴基本社會事實同一，已在審判中告知幫助犯罪名請
    被告丙○○及其辯護人進行答辯（詳原審卷(三)一八一頁反面
    、一八四頁反面、原審卷(五)一四六頁），自得依刑事訴訟法
    第三百條規定，變更起訴法條論處。又被告二人就事實二所
    示犯行，為共同正犯，應依刑法第二十八條規定論處。
  (四)又所謂「集合犯」，係指立法者所制定之犯罪構成要件中，
    本即預定有數個同種類行為而反覆實行之犯罪而言。故是否
    為集合犯之判斷，客觀上應斟酌法律規範之本來意涵、實現
    該犯罪目的之必要手段、社會生活經驗中該犯罪必然反覆實
    行之常態及社會通念等；主觀上則視其反覆實施之行為是否
    出於行為人之單一犯意，並秉持刑罰公平原則，加以判斷之
    。稽以行為人販賣毒品之原因，不一而足，其多次販賣毒品
    之行為，未必皆出於行為人之一個犯意決定；且觀諸毒品危
    害防制條例第四條販賣毒品罪之構成要件文義，實無從憑以
    認定立法者本即預定該犯罪之本質，必有數個同種類行為而
    反覆實行之集合犯行。再者，修正後刑法業刪除連續犯之規
    定，多次販賣毒品犯行，依社會通念，修法後應認為數罪之
    評價，始符刑罰公平原則。從而，販賣毒品罪，難認係集合
    犯（九十七台上一九三三、一四○○、一○六○號判決意旨
    參照）。是被告甲○○所犯各次販賣毒品行為（如事實二及
    三(一)至(三)所示），犯意各別，行為各自獨立，應分論併罰。
    另被告丙○○所犯販賣第一級毒品罪（詳如事實二）以及幫
    助販賣第二級毒品罪（詳如事實四），係出於不同犯意，行
    為態樣互異，亦應分論併罰。
  (五)被告甲○○有事實一所記載前科記錄，有臺灣高等法院被告
    前案紀錄表在卷可憑。其於有期徒刑執行完畢後，五年內，
    故意再犯本案最重本刑有期徒刑以上之罪，均成立累犯，各
    應依刑法第四十七條第一項規定，加重其刑（其所犯販賣第
    一級毒品罪中法定刑為死刑與無期徒刑部分及所犯販賣第二
    級毒品罪中法定刑為無期徒刑部分，依法均不得加重）。
  (六)又被告丙○○幫助甲○○為販賣第二級毒品部分，係屬幫助
    犯，爰依刑法第三十條第二項規定，按正犯之刑減輕之。
四、原判決關於被告二人有罪部分（即事實二至四部分），認事
    證明確，因予適用毒品危害防制條例第四條第一項、第二項
    、第十九條第一項，刑法第十一條、第廿八條、第四十七條
    第一項、第三十條、第五十九條、第五十一條第五款、第三
    十八條第一項第二款之規定，【併審酌】：「刑之量定，為
    求個案裁判之妥當性，法律固賦予法院裁量權，但此項裁量
    權之行使，除應依刑法第五十七條規定，審酌行為人及其行
    為等一切情狀，為整體之評價，並應顧及比例原則與平等原
    則，使罪刑均衡，輕重得宜，以契合社會之法律感情。且販
    賣毒品之人，其原因動機不一，犯罪情節未必盡同，或有大
    盤毒梟者，亦有中、小盤之分，甚或僅止於吸毒者友儕間為
    求互通有無，其販賣行為所造成危害社會之程度自屬有異，
    法律科處此類犯罪，所設之法定最低本刑卻相同，不可謂不
    重。倘依其情狀處以有期徒刑，即足以懲儆，並可達防衛社
    會之目的者，自非不可依客觀之犯行與主觀之惡性二者加以
    考量其情狀，是否有可憫恕之處，適用刑法第五十九條規定
    酌量減輕其刑，期使個案裁判量刑，能斟酌至當，符合比例
    原則（九十五台上七八八號判決參照）。又適用刑法第五十
    九條酌量減輕其刑時，並不排除同法第五十七條所列舉十款
    事由之審酌（最高法院七十年第六次刑事庭會議決議參照）
    。基此，本院審酌被告甲○○販賣毒品對象僅有乙○○一人
    ，次數僅有四次（海洛因及甲基安非他命各二次），犯罪所
    得僅二三五○元（海洛因部分為一五○○元，另甲基安非他
    命部分為八五○元）。又丙○○因與甲○○為男女朋友，代
    為接聽乙○○電話而犯下本案。足見被告二人販賣（或幫助
    販賣）毒品惡性與犯罪情節，均與大量走私進口或大量販賣
    毒品之所謂「大盤、中盤」毒販有重大差異。依上可認被告
    二人犯罪情狀，均堪憫恕，若就渠等所犯販賣第一級、第二
    級毒品罪或幫助販賣第二級毒品罪，概處以法定最低本刑，
    猶嫌過重，有傷一般人民對法律情感，爰均依刑法第五十九
    條規定，酌減各罪之刑（其中丙○○所犯幫助販賣第二級毒
    品罪，應依法遞減。甲○○所犯販賣第一級毒品罪中法定刑
    為罰金部分，和甲○○所犯販賣第二級毒品罪中法定刑為有
    期徒刑與罰金部分，均依法先加後減）」等情。【復敘明】
    ：(一)在數罪併罰定其應執行刑之案件，法院所為刑之酌定，
    固屬自由裁量事項，然對於法律之內、外部界限，仍均應受
    其拘束（九十四台非二一號判決參照）。(二)又數罪併罰在定
    其應執行之刑之際，自應再為應執行之刑的決定，亦屬一種
    特別的量刑過程，其考量結果，並非單純表示一種數罪刑度
    的總和而已，而是再次對於同一行為人責任的檢視。相較刑
    法第五十七條定有科刑時應審酌的事項，此項規定係對一般
    犯罪行為之裁量而言。而合併刑之宣告，則屬一種對犯罪人
    本身及所犯之各種犯罪的綜合判斷。申言之，定執行之刑的
    宣告，並非在法定範圍之內自由裁定，應注意行為人從其犯
    數罪所反映的人格特性，及考量刑法目的相關刑事政策，妥
    為宣告。而刑法的功能中，除一般預防及特別預防之外，更
    重要的是，行為人再社會化及具體的社會保護作用，否則加
    諸過度之刑罰於被告，徒僅造成責任報應，去實現一個未知
    、抽象的正義。因此，是否為被告長期性監禁宣告的同時，
    應一併考量被告犯案情節對社會之衝擊，並注意此舉是否造
    成被告更生絕望的心理影響，使得被告的人格遭受完全性地
    抹滅。換言之，必須考量刑罰手段的相當性，儘量選擇能使
    受刑人復歸合社會生活之刑罰方法。法官無法以所謂「治亂
    世用重典」之理由，加重刑罰以圖遏止歪風，不能過度強調
    所謂一般預防的刑罰目的。實則，就人性尊嚴及人權的思想
    而言，任何一個人均非他人的工具，以加重被告的刑罰作為
    達到阻嚇其他人犯罪的手段，被告已淪為教化社會大眾的工
    具，喪失了作為一個人主體性，這均與我國刑事政策之立法
    有違。凡此即構成最高法院所揭示「內部界限」之意義。(三)
    考量前情（包括前述酌減事由），暨斟酌被告甲○○自承教
    育程度為國中畢業；被告丙○○自承教育程度為國小畢業，
    其二人均有施用毒品前科，有臺灣高等法院被告前案紀錄表
    在卷可查，堪信渠等均為沈淪毒海之被害人，暨被告二人販
    賣毒品之金額、次數和涉案程度，兼衡檢察官、被告及辯護
    人對本案刑度意見，與被告二人犯後態度等一切情狀，分別
    量處渠等所犯各罪之刑（甲○○各罪宣告刑，詳如附表一所
    示；至丙○○共同販賣第一級毒品部分，處有期徒刑十五年
    二月，另幫助販賣第二級毒品部分，則處有期徒刑一年十月
    ），再定渠等應執行之刑（即被告甲○○定應執行刑為有期
    徒刑十九年，被告丙○○定應執行刑為有期徒刑十五年六月
    ）。【併說明】：沒收部分：(一)按沒收係屬從刑，倘無主刑
    ，即無所附麗。案內扣押贓證物品，縱屬違禁物，既與判決
    所認定之犯罪無關，即不能於該犯罪諭知之主刑項下，併予
    宣告沒收無關之違禁物，至檢察官應否另案聲請單獨宣告沒
    收，要屬另外問題，不容混淆（九十七台非五八二號判決參
    照）。查被告丙○○遭查獲海洛因一包（驗餘淨重○‧○五
    八公克），送驗結果，固證實為海洛因，有行政院衛生署草
    屯療養院鑑定書在卷可參（詳原審卷(一)一六六頁）。惟被告
    陳姵玲供稱，該海洛因為自己施用之物（詳原審卷(一)二○七
    頁反面），且被告陳姵玲雖參與販賣第一級毒品（事實二）
    ，但其行為分擔部分，僅係以電話聯絡通知交易，已如前述
    。則該海洛因尚難認係甲○○、丙○○共同販賣海洛因所剩
    下之物，基於無主刑無從刑原則，故丙○○遭查獲海洛因一
    包，尚無法於本案沒收銷燬之，而應由檢察官另為適法處理
    。(二)再毒品危害防制條例第十九條第一項規定，犯第四條之
    罪者，其供犯罪所用或因犯罪所得之財物，均沒收之，如全
    部或一部不能沒收時，追徵其價額或以其財產抵償之。但該
    條項並無如同條例第十八條第一項所定「不問屬於犯人與否
    ，沒收之」明文，自屬相對沒收主義立法。是其應沒收之物
    ，應以屬被告所有者為限（九十五台上三○五號判決參照）
    。其次，共同正犯因相互間利用他人之行為，以遂行其犯意
    實現，本於責任共同原則，有關沒收部分，對於共犯間供犯
    罪所用之物，自均應為沒收之諭知（九十一台上五五八三號
    判決參照）。此外，共同正犯之犯罪所得為新台幣時，係合
    併計算，且於全部或一部不能沒收時，以其財產抵償之，為
    避免執行時發生重複沒收、抵償之情形，故各共同正犯之間
    係採連帶沒收主義，於裁判時僅諭知連帶沒收，不得就全體
    共同正犯之總所得，對各該共同正犯分別重複諭知沒收，此
    與罰金刑應分別諭知、分別執行者不同（九十五台上九二五
    、九十四台上七四二號判決參照）。則：1.扣案Samsung-廠
    牌行動電話一支（不含搭配使用0000000000號晶片卡一枚）
    ，為被告丙○○供販賣毒品（事實二部分）所用工具，已如
    前述，且為丙○○所有，業經被告丙○○供認在卷（詳原審
    卷(一)二○七頁反面至二○八頁、原審卷(三)一七四頁反面），
    應依上述規定沒收。基於共犯責任共同原則，亦應在共犯即
    甲○○所犯該罪項下（事實二部分）宣告沒收（但被告丙○○與甲○○就事實三(一)所載犯行，不具共犯關係，自不得於
    甲○○所犯此罪項下宣告沒收）。至於0000000000號晶片卡
    一枚，被告丙○○供稱為其母親所有等語（詳原審卷(一)二○
    七頁反面、原審卷(三)一七四頁），有門號資料查詢單在卷可
    考（詳原審卷(四)一七一頁），自不得依上規定宣告沒收。2.
    扣案NOKIA-牌行動電話（不含搭配使用0000000000號晶片卡
    一枚），為被告甲○○供販賣毒品（事實三(二)(三)部分）所用
    工具，已查明如前，且為被告甲○○所有，業經被告甲○○
    供承（詳原審卷(三)一七四頁反面），應依上規定沒收。至於
    0000000000號晶片卡一枚，被告甲○○供稱，非其所有（詳
    原審卷(三)一七四頁），亦有門號資料查詢單在卷可參（詳原
    審卷(四)一六二頁），乃不予宣告沒收。3.被告甲○○各次販
    賣毒品所得，均未扣案，仍應依上述規定沒收，如全部或一
    部不能沒收時，以其財產抵償。但就事實二所得五百元部分
    ，依上開裁判要旨，應與共犯即丙○○連帶宣告沒收，如全
    部或一部不能沒收時，以其與丙○○之財產連帶抵償。(三)又
    被告丙○○所有，且扣案Samsung-廠牌行動電話（不含搭配
    使用0000000000號晶片卡一枚），同為被告丙○○供幫助販
    賣毒品所用工具（事實四），亦應依刑法第三十八條第一項
    第二款規定沒收之。(四)其餘扣案物品（0000000000號行動電
    話一支、夾鏈袋一包及塑膠鏟一支），並無證據證明與被告
    二人本案犯罪有關，均不為沒收諭知等情。
五、本院經核，原判決關於被告甲○○及被告丙○○上開有罪部
    分判決（即事實二至四部分），認事用法，均無不當，量刑
    亦稱妥適。被告二人上訴意旨，猶執陳詞，指摘原判決不當
    ，依上所述，均無理由，應俱予駁回。至被告丙○○於本院
    上訴審時，辯稱其偵查中及審判中均已自白，故有毒品危害
    防制條例第十七條第二項減刑規定之適用一節。經查，被告
    丙○○於九十八年八月廿六日在偵查中供稱：乙○○有跟我
    及甲○○拿海洛因，但是沒有拿錢給我們，因為乙○○要我
    們請他（指免費招待）云云（詳四二九三號偵查卷(一)二○五
    頁）。觀諸被告丙○○上開於偵查中供述，雖供稱證人乙○○有拿取毒品，但僅自白免費招待乙○○毒品而已，始終未
    供承有販賣第一級毒品予乙○○情事。凡此情節，顯見被告
    丙○○於偵查中並未供承有販賣第一級毒品予乙○○犯行。
    且被告丙○○於上訴審亦僅供承，有幫助轉讓第一級毒品予
    乙○○而已，並無販賣第一級毒品予乙○○云云（詳上訴卷
    一二三頁），是被告丙○○於審理中亦無供承販賣第一級毒
    品犯行，則被告丙○○所為自白，即不合於毒品危害防制條
    例第十七條第二項減刑規定。準此，本件被告丙○○及其辯
    護人上訴意旨辯稱，被告丙○○本件所為犯行，有毒品危害
    防制條例第十七條第二項減刑規定之適用，即非可採，併此
    敘明。
乙、不另為無罪諭知部分（即被告丙○○被訴於九十八年七月廿
    八日與被告甲○○共同販賣第一級毒品海洛因，及於九十八
    年八月二日、八月十六日（起訴書原載二十六日）與被告甲○○共同販賣第二級毒品甲基安非他命部分）：
一、公訴意旨另以：被告丙○○基於販賣海洛因或甲基安非他命
    以營利之犯意聯絡，以與甲○○共同持用本案行動電話接聽
    乙○○來電，或陪同甲○○前去與乙○○交易方式，與甲○○共同為上述事實三(一)至(三)所示販賣海洛因或甲基安非他命
    行為。因認被告丙○○另涉犯毒品危害防制條例第四條第一
    項販賣第一級毒品罪嫌與同條例第四條第二項販賣第二級毒
    品罪嫌云云。
二、按犯罪事實，應依證據認定之，無證據不得認定犯罪事實；
    另不能證明被告犯罪者，應諭知無罪之判決，刑事訴訟法第
    一五四條第二項、第三百零一條分別定有明文。又刑事訴訟
    法第一六一條第一項規定：「檢察官就被告犯罪事實，應負
    舉證責任，並指出證明之方法。」因此，檢察官對於起訴之
    犯罪事實，應負提出證據及說服之實質舉證責任。倘其所提
    出之證據，不足為被告有罪之積極證明，或其指出證明之方
    法，無從說服法院以形成被告有罪心證，基於無罪推定之原
    則，自應為被告無罪判決諭知（九二台上一二八號判例參照
    ）。又共同實施犯罪行為為共同正犯構成要件之一。所謂共
    同實施，雖不以參與全部犯罪行為為限，要必分擔實施一部
    分，始得為共同正犯（四十六台上一三○四號判例參照）。
三、檢察官認被告丙○○涉有上開犯嫌，無非以證人乙○○於偵
    查中指證及0000000000號相關通訊監察譯文為主要論據。然
    訊據被告丙○○堅決否認有上述販賣第一級毒品及第二級毒
    品犯行，辯稱：九十八年七月廿八日這一次（事實三(一)），
    伊有接乙○○電話，但伊沒參與交易。九十八年八月二日這
    一次（事實三(二)），乙○○的電話不是伊接的，但伊沒參與
    交易。九十八年八月十六日這一次（事實三(三)），乙○○打
    電話來不是伊接的，伊也沒陪同甲○○出去，但伊好像有陪
    甲○○去「三好汽車旅館」那裡一次等語。被告丙○○辯護
    人則為被告辯稱：九十八年七月廿八日電話中，丙○○與乙○○並沒提到任何毒品交易的事。另外，九十八年八月二日
    及十六日的交易，是甲○○自己行為，與丙○○無關等語。
四、經查：
  (一)證人乙○○固於檢察官偵訊時證稱：九十八年七月廿八日通
    話的內容，係向被告二人拿海洛因，我將錢交給丙○○，甲○○將毒品拿給我。九十八年八月二日亦是在「三好汽車旅
    館」拿海洛因，丙○○將毒品交給我，我也把錢交給丙○○
    。九十八年八月十六日這次交易，由被告二人一起拿毒品給
    我，我將錢交給丙○○等語（詳偵一卷二四四至二四五頁）
    。但證人乙○○其上開證詞，已為被告丙○○所否認。並與
    被告甲○○在原審證稱：九十八年七月廿八日那一次丙○○
    有去，但沒有參與。九十八年八月二日那一次是我拿毒品給
    乙○○，並向乙○○收錢的，丙○○沒有去。九十八年八月
    十六日這一次丙○○有去，但向乙○○收錢並交付毒品與乙○○的人，是我等語（詳原審卷(五)一二三頁反面至一二四頁
    反面），並不相符。嗣證人乙○○又於原審翻異前詞，於原
    審改稱：九十八年七月廿八日這一次，我是向甲○○拿毒品
    ，錢丟進車內。九十八年八月二日這一次，是甲○○拿毒品
    給我，我錢丟進車內。九十八年八月十六日這一次，是甲○○拿毒品給我的，錢也是丟進車內云云（詳原審卷(二)一四一
    至一五六頁）。則證人乙○○於偵查中指證，被告丙○○收
    取價金或交付毒品等情，是否為真，已有可疑。本院復認證
    人乙○○指證，雖前後不一，但其於原審證詞與證人甲○○
    證詞較為相符，且證人甲○○同為本案被告，若非真實，應
    無為對自己不利供述之理！自以證人甲○○及乙○○於原審
    證述，丙○○未收錢或交付毒品等語，較為可信。（至於證
    人乙○○證稱「將錢丟進車內」乙節，不能採信，已敘明在
    前）。準此，單憑證人乙○○於偵訊中證詞，尚無法證明被
    告丙○○確有交付毒品與乙○○，或向證人乙○○收取購毒
    價金之行為。
  (二)原審另當庭勘驗相關通話內容（詳如附表二編號２至４），
    除於九十八年七月廿八日交易前，丙○○與乙○○有電話接
    觸外，於九十八年八月二日及十六日交易，均係由甲○○與
    乙○○單獨通話，有勘驗筆錄附卷可證（詳原審卷(二)三一頁
    反面至三八頁）。惟細究九十八年七月廿八日通話，被告丙○○僅係在證人乙○○表示相約見面時，向乙○○詢問：「
    我們在竹塘，你知道竹塘這裡嗎？」而已，旋依證人乙○○
    要求將電話轉交與身旁甲○○，並由乙○○即向甲○○表示
    人在難過（藥癮發作之意），甲○○便與乙○○約定在西螺
    交流道附近碰面，嗣後再改往他處（即雲林縣莿桐鄉與西螺
    鎮交界）見面。故在電話中，被告丙○○並未與證人乙○○
    談及任何與毒品交易有關情事（如購買毒品之種類、地點、
    價格或時間等），自亦難以被告丙○○有接聽該次通話，即
    不論其所談內容為何，逕對被告丙○○論以共同正犯。
五、綜上，關於被告丙○○被訴於九十八年七月廿八日與被告甲○○共同販賣第一級毒品海洛因，及於九十八年八月二日、
    八月十六日與被告甲○○共同販賣第二級毒品甲基安非他命
    部分，本院依檢察官所提出證據方法為調查後，尚不能獲得
    有罪確信之心證，本院對檢察官所指被告丙○○涉共同犯販
    賣第一、二級毒品罪嫌，仍有合理懷疑存在。檢察官既不能
    證明被告丙○○有起訴書所載上開犯行存在，依前開法條及
    最高法院判例要旨，原應為丙○○無罪諭知，然本件蒞庭公
    訴檢察官於原審時，認為此部分犯行與上揭認定被告丙○○
    有罪部分，具有集合犯之實質上一罪關係（詳原審卷(三)一八
    五頁），為裁判上一罪，自不另為無罪諭知。
六、原判決關於被告丙○○上開無罪部分，以被告丙○○被訴上
    開犯行，其犯罪尚屬不能證明，因而為被告丙○○不另為無
    罪之諭知。本院經核，原判決關於此部分犯行，為無罪諭知
    ，其認事用法，均無不當。雖此部分，檢察官及被告丙○○
    均未上訴，然此部分犯行，本件原審蒞庭公訴檢察官，既於
    原審時認此部分犯行與上揭認定被告丙○○有罪部分，具有
    集合犯之實質上一罪關係，則被告丙○○就本件上開有罪部
    分上訴，依刑事訴訟法第三百四十八條規定，其上訴效力自
    及於此部分，本院自應併予審理，併此說明。
據上論結，應依刑事訴訟法第三百六十八條，判決如主文。
本案經檢察官劉欽銘到庭執行職務。
中    華    民    國    99    年    8    月    2      日
                  刑事第六庭    審判長法  官  董武全
                                      法  官  沈揚仁
                                      法  官  林英志
以上正本證明與原本無異。
如不服本判決應於收受送達後10日內向本院提出上訴書狀，其未
敘述上訴理由者，並得於提起上訴後10日內向本院補提理由書（
均須按他造當事人之人數附繕本）「切勿逕送上級法院」。
                                      書記官  許美惠
中    華    民    國    99    年    8    月    2      日
附錄法條：
毒品危害防制條例第四條第一項：
製造、運輸、販賣第一級毒品者，處死刑或無期徒刑；處無期徒
刑者，得併科新臺幣二千萬元以下罰金。
毒品危害防制條例第四條第二項：
製造、運輸、販賣第二級毒品者，處無期徒刑或七年以上有期徒
刑，得併科新臺幣一千萬元以下罰金。
【附表一：甲○○所犯罪刑一覽表】
┌──┬─────┬─────┬──────────────────┐
│編號│ 犯罪事實 │ 所犯罪名 │           宣告刑之內容             │
├──┼─────┼─────┼──────────────────┤
│ １ │事實二所載│毒品危害防│處有期徒刑拾柒年陸月。扣案Samsung 廠│
│    │共同販賣海│制條例第四│牌行動電話壹支（不含搭配使用門號○九│
│    │洛因與莊仁│條第一項之│00000000號晶片卡壹枚）沒收。│
│    │偉之犯行  │販賣第一級│未扣案之販賣毒品所得新臺幣伍佰元應與│
│    │          │毒品罪    │被告丙○○連帶沒收，如全部或一部不能│
│    │          │          │沒收時，以其與被告丙○○之財產連帶抵│
│    │          │          │償。                                │
├──┼─────┼─────┼──────────────────┤
│ ２ │事實欄三(一)│毒品危害防│處有期徒刑拾柒年陸月。未扣案販賣毒品│
│    │所載販賣海│制條例第四│所得新臺幣壹仟元沒收，如全部或一部不│
│    │洛因與莊仁│條第一項之│能沒收時，以其財產抵償。            │
│    │偉之犯行  │販賣第一級│                                    │
│    │          │毒品罪    │                                    │
├──┼─────┼─────┼──────────────────┤
│ ３ │事實欄三(二)│毒品危害防│處有期徒刑肆年陸月。扣案NOKIA廠牌行 │
│    │所載販賣甲│制條例第四│動電話壹支（不含搭配使用門號○九三○│
│    │基安非他命│條第二項之│一三五九九二號晶片卡壹枚）沒收。未扣│
│    │與乙○○之│販賣第二級│案之販賣毒品所得新臺幣肆佰元沒收，如│
│    │犯行      │毒品罪    │全部或一部不能沒收時，以其財產抵償。│
│    │          │          │                                    │
├──┼─────┼─────┼──────────────────┤
│ ４ │事實欄三(三)│毒品危害防│處有期徒刑肆年陸月。扣案NOKIA廠牌行 │
│    │所載販賣甲│制條例第四│動電話壹支（不含搭配使用門號○九三○│
│    │基安非他命│條第二項之│一三五九九二號晶片卡壹枚）沒收。未扣│
│    │與乙○○之│販賣第二級│案販賣毒品所得新臺幣肆佰伍拾元沒收，│
│    │犯行      │毒品罪    │如全部或一部不能沒收時，以其財產抵償│
│    │          │          │。                                  │
└──┴─────┴─────┴──────────────────┘
【附表二：本案通訊監察譯文一覽表】
┌──┬─────┬───────────────┬───────────┐
│編號│   時間   │     本院勘驗通話內容         │         備註         │
├──┼─────┼───────────────┼───────────┤
│ １ │98年7 月25│A：0000-000000（丙○○）      │佐證事實欄一。      │
│    │日8 時49分│B：0000-000000（乙○○）      │通訊監察譯文出處：偵│
│    │21秒      ├───────────────┤  一卷第259 頁。      │
│    │          │A：喂。                       │本院勘驗筆錄：本院卷│
│    │          │B：喂、喂。                   │  (二)第30至31頁。      │
│    │          │A：ㄏㄟˋ。                   │                      │
│    │          │B：現在要再一張500 的，便宜的 │                      │
│    │          │    。現在再一張500 的，便宜的│                      │
│    │          │    。                        │                      │
│    │          │A：喔喔喔、好好好。           │                      │
│    │          │B：阿你現在人在那裡？         │                      │
│    │          │A：我們、我們在外面外面外面路 │                      │
│    │          │    。                        │                      │
│    │          │B：好啦，這樣我用走路的出去啦 │                      │
│    │          │   。                         │                      │
│    │          │A：好好好。                   │                      │
│    │          │B：好。                       │                      │
│    ├─────┼───────────────┤                      │
│    │98年7 月25│A：0000-000000（丙○○）      │                      │
│    │日8 時50分│B：0000-000000（乙○○）      │                      │
│    │          │C：（甲○○）                 │                      │
│    │36秒      ├───────────────┤                      │
│    │          │A：喂。                       │                      │
│    │          │B：喂，ㄟ你到哪邊？           │                      │
│    │          │A：我等一下，我叫我們欉ㄟ（音 │                      │
│    │          │    譯）去載你。              │                      │
│    │          │B：沒有啦，現在那個是要分開的 │                      │
│    │          │    喔。                      │                      │
│    │          │A：我知我知我知喔，他有告訴我 │                      │
│    │          │    。                        │                      │
│    │          │B：阿現在現在，沒有啦，你現在 │                      │
│    │          │    人在那裡啦，我過去就好了啦│                      │
│    │          │    。                        │                      │
│    │          │A：欉ㄟ（音譯）過去載你就知道 │                      │
│    │          │    了。                      │                      │
│    │          │B：我現在人出來了啦，我現在在 │                      │
│    │          │    SEVEN、SEVEN這邊喔。      │                      │
│    │          │A：好，你去SEVEN啊。          │                      │
│    │          │（C ：SEVEN 那邊載他，載偉仔。│                      │
│    │          │A ：嘿，我叫欉ㄟ（音譯）去載他│                      │
│    │          │）                            │                      │
│    │          │A：喂。                       │                      │
│    │          │B：喂。                       │                      │
│    │          │A：他去了喔。                 │                      │
│    │          │                              │                      │
│    │          │B：好啦，阿他、他東西有帶來嗎 │                      │
│    │          │    ？                        │                      │
│    │          │A：有有有。                   │                      │
├──┼─────┼───────────────┼───────────┤
│ ２ │98年7 月28│A：0000-000000（丙○○）      │佐證事實欄二(一)。    │
│    │日10時34分│B：0000-000000（乙○○）      │通訊監察譯文出處：偵│
│    │17秒      │C：0000-000000（甲○○）      │  一卷第260 頁。      │
│    │          ├───────────────┤本院勘驗筆錄：本院卷│
│    │          │B：喂。                       │  (二)第31頁背面至第35頁│
│    │          │A：喂。                       │  。                  │
│    │          │B：喂、妹仔喔。               │                      │
│    │          │A：嗯。                       │                      │
│    │          │B：喂、妹仔喔。               │                      │
│    │          │A：嗯嗯。                     │                      │
│    │          │B：阿偉啦。                   │                      │
│    │          │A：嗯。                       │                      │
│    │          │B：我跟你說啦喔，你就叫你兄ㄟ │                      │
│    │          │   喔，我現在人在痛苦你也知道 │                      │
│    │          │   啦ㄏㄡˋ。                 │                      │
│    │          │A：我知道啦。                 │                      │
│    │          │B：沒啦，現在都不要講什麼啦， │                      │
│    │          │   你跟他說我現在人在痛苦啦ㄏ │                      │
│    │          │   ㄡˋ，我手機那支手寫的交給 │                      │
│    │          │   他這樣啦。                 │                      │
│    │          │A：交？                       │                      │
│    │          │B：就給他這樣啦，雙卡機的啦阿 │                      │
│    │          │   那支又不錯啦。             │                      │
│    │          │A：嗯。                       │                      │
│    │          │B：螢幕又換新的而已啦，ㄏㄡˋ │                      │
│    │          │   。                         │                      │
│    │          │A：嗯。                       │                      │
│    │          │B：不到兩年的機子啦。         │                      │
│    │          │A：嗯。                       │                      │
│    │          │B：對吧。                     │                      │
│    │          │A：嗯。                       │                      │
│    │          │B：就給他了這樣子啦。         │                      │
│    │          │A：就給他。                   │                      │
│    │          │B：因為我、妳也瞭解，我盡量的 │                      │
│    │          │   幫你們奔走了，妳知道嗎，真 │                      │
│    │          │   的吧，你們都有看見的啦，ㄏ │                      │
│    │          │   ㄡˋ，只要用我的性命下去說 │                      │
│    │          │   、假設說我被抓到，也是我自 │                      │
│    │          │   作自受的啦。               │                      │
│    │          │A：阿我也跟你說了阿，你就不要 │                      │
│    │          │   說阿昌啊，我也不會把你說出 │                      │
│    │          │   去。                       │                      │
│    │          │B：對吧、對吧。               │                      │
│    │          │A：ㄏㄟˋ阿，我也…。         │                      │
│    │          │B：今天是我自作自受的啊，說什 │                      │
│    │          │   麼我騙你，我說你真的是胡亂 │                      │
│    │          │   想、說什麼我在騙你。       │                      │
│    │          │A：沒啦，有…。               │                      │
│    │          │B：大家說一聲，有沒有，你東有 │                      │
│    │          │   沒有寄放在我這裡。         │                      │
│    │          │A：沒啦，我現在是怕說喔，有沒 │                      │
│    │          │    有，你那時候跟我說的那個。│                      │
│    │          │B：對吧，我覺得、我覺得、我覺 │                      │
│    │          │   得（聽不清楚）你有沒有東西 │                      │
│    │          │   寄放在我這裡。             │                      │
│    │          │A：你那時候有跟我說，說什麼… │                      │
│    │          │   。                         │                      │
│    │          │B：我騙你多少東西，會啦，你怕 │                      │
│    │          │   我會騙你，我是騙你多少東西 │                      │
│    │          │   ，頂多騙你500 元的東西，這 │                      │
│    │          │   樣而已啦。                 │                      │
│    │          │A：阿那時候就跟你說過你需要的 │                      │
│    │          │   劑量多少，有沒有，你要向他 │                      │
│    │          │   開口，有沒有。             │                      │
│    │          │B：有，我坦白跟你說，那時候那 │                      │
│    │          │   天我們加的、我們斗六加的就 │                      │
│    │          │   是（聽不清楚），你知道嗎， │                      │
│    │          │   這樣也比較好拿一點。       │                      │
│    │          │A：也對你比較抱歉，他也跟你說 │                      │
│    │          │   了。                       │                      │
│    │          │B：我們是這樣（聽不清楚），我 │                      │
│    │          │   說你盡量搬到斗六來，有嗎， │                      │
│    │          │   我有跟你說嗎，有嗎。       │                      │
│    │          │A：阿我也是有在看啊。         │                      │
│    │          │B：阿不然，我們就見了面再談   │                      │
│    │          │   這樣啦好不好。             │                      │
│    │          │A：我們兩天前、這兩天都在斗六 │                      │
│    │          │   啊。                       │                      │
│    │          │B：我們就見了面再談、你在斗六 │                      │
│    │          │   嗎。                       │                      │
│    │          │A：沒啦，我們現在沒有在那裡了 │                      │
│    │          │   啦。                       │                      │
│    │          │B：不然你在那裡。             │                      │
│    │          │A：我換地方了啦。             │                      │
│    │          │B：好，我過去找你，過去找你。 │                      │
│    │          │A：竹塘過來這邊勒。           │                      │
│    │          │B：安抓。                     │                      │
│    │          │A：竹塘過來這邊勒。           │                      │
│    │          │B：什麼。                     │                      │
│    │          │A：你知道這邊是嗎。           │                      │
│    │          │B：什麼。                     │                      │
│    │          │A：竹塘過來這邊ㄟ。           │                      │
│    │          │B：你說怎樣。                 │                      │
│    │          │A：「竹塘」（國語）你知道嗎。 │                      │
│    │          │B：水利局。                   │                      │
│    │          │A：竹塘。                     │                      │
│    │          │B：ㄏㄚˊ。                   │                      │
│    │          │A：要往彰化的這個竹塘喔。     │                      │
│    │          │B：彰化的那個醫院。           │                      │
│    │          │A：竹、竹塘、竹塘（國語）。   │                      │
│    │          │B：你跟我說什麼，我聽不清楚   │                      │
│    │          │     ，你說的是那一條路。     │                      │
│    │          │A：竹塘（台語）你知道嗎。     │                      │
│    │          │B：ㄏㄚˊ，竹塘。             │                      │
│    │          │A：ㄏㄟˋ，彰化的這個竹塘喔。 │                      │
│    │          │B：ㄏㄟˋ，彰化的這個竹塘。   │                      │
│    │          │A：ㄏㄟˋ阿。                 │                      │
│    │          │B：你叫兄ㄟ跟我說啦，叫兄ㄟ我 │                      │
│    │          │   說啦。                     │                      │
│    │          │A：你等一下喔。               │                      │
│    │          │B：好啦。                     │                      │
│    │          │C：喂。                       │                      │
│    │          │B：喂，兄ㄟ喔，阿偉啦。       │                      │
│    │          │C：ㄏㄟˋ。                   │                      │
│    │          │B：算說我們有些誤會啦，我現在 │                      │
│    │          │   人在難過你也知道了啦ㄏㄡˋ │                      │
│    │          │   ，小弟在難過你也知道的啦， │                      │
│    │          │   我有一支手寫的啦，阿看你要 │                      │
│    │          │   刁多少，沒關係啦，對吧，幫 │                      │
│    │          │   小弟個忙啦，如果有的話。   │                      │
│    │          │C：我現在人在竹塘勒。         │                      │
│    │          │B：沒關係，我過去找你也沒有係 │                      │
│    │          │   。                         │                      │
│    │          │C：ㄏㄟˋ。                   │                      │
│    │          │B：你知道嗎，今天、今天說，不 │                      │
│    │          │   管多久，我們都要講清楚啦， │                      │
│    │          │   我們不要再這樣說喔、今天我 │                      │
│    │          │   是說盡量，有吧。           │                      │
│    │          │C：嗯。                       │                      │
│    │          │B：今天我盡量出去，我會不會騙 │                      │
│    │          │   你，我今天阿偉、我阿偉的人 │                      │
│    │          │   會不會騙你，對吧。今天我盡 │                      │
│    │          │   量叫你去車場等，對吧。     │                      │
│    │          │C：我跟你說啦，你就騎到、你那 │                      │
│    │          │   邊騎過來對吧。             │                      │
│    │          │B：ㄏㄟˋ。                   │                      │
│    │          │C：西螺交流道啦，從這邊出去， │                      │
│    │          │   從這邊過啦。               │                      │
│    │          │B：我知道很近啦，我知道啦，關 │                      │
│    │          │   係啦，你、喔。             │                      │
│    │          │C：我就到一半路、你到一半路。 │                      │
│    │          │B：兄ㄟ，你盡量幫我忙喔，看支 │                      │
│    │          │   手機就沒關係啦。           │                      │
│    │          │C：我跟你說啦（B：幫我個忙），│                      │
│    │          │   你走一半路、我走一半路啦。 │                      │
│    │          │B：ㄏㄟˋ阿，就幫個忙阿，兄。 │                      │
│    │          │C：阿你，你交流道等我啦。     │                      │
│    │          │B：你知道的啦，很多洞都在那個 │                      │
│    │          │   啦，我都不處理了啦。       │                      │
│    │          │C：我跟你講，交流道等啦，你到 │                      │
│    │          │   交流道對吧，我也差不多快到 │                      │
│    │          │   了啦。                     │                      │
│    │          │B：西螺交流道嗎。             │                      │
│    │          │C：ㄏㄟˋ啦。                 │                      │
│    │          │B：好啦，不然西螺交流道等啦   │                      │
│    │          │C：好啦。                     │                      │
│    │          │B：這樣對你比較不好意思啦。   │                      │
│    ├─────┼───────────────┤                      │
│    │98年7 月28│A：0000-000000（丙○○）      │                      │
│    │日11時15分│B：0000-000000（乙○○）      │                      │
│    │48秒      │C：0000-000000（甲○○）      │                      │
│    │          │D：0000-000000（李潔茹）      │                      │
│    │          ├───────────────┤                      │
│    │          │D ：喂、你現在、你現在到西螺邊│                      │
│    │          │   了喔。                     │                      │
│    │          │C：ㄏㄟˋ阿。                 │                      │
│    │          │D：你已經到了嗎。             │                      │
│    │          │C：ㄏㄟˋ阿，你們呢。         │                      │
│    │          │D ：阿你再、你再開、你再開往靠│                      │
│    │          │  近莿桐這邊好不好。          │                      │
│    │          │C：阿你們還沒有出門喔。       │                      │
│    │          │D：現在、現在在路上要過了啦   │                      │
│    │          │A：我剛沒叫你去向人家收錢，我 │                      │
│    │          │   只是叫你去看看有沒有去上班 │                      │
│    │          │   而已，你還跑去跟人家收錢做 │                      │
│    │          │   什麼。                     │                      │
│    │          │D：什麼。                     │                      │
│    │          │A ：我剛剛不是跟你講說去看看沒│                      │
│    │          │  有去上班而已嗎。            │                      │
│    │          │D：嘿。                       │                      │
│    │          │A ：我又沒有叫你去收錢，你幹跑│                      │
│    │          │  去向人家收錢。              │                      │
│    │          │D：他說叫我去向他收錢？       │                      │
│    │          │A：沒有，我沒有叫你去向他收。 │                      │
│    │          │D ：喔，問看看他有沒有上班喔是│                      │
│    │          │  不是這樣。                  │                      │
│    │          │A：嘿阿，你看是…。           │                      │
│    │          │D：好啦，我再打給你啦，阿他有 │                      │
│    │          │   上班或是沒有上班，我再打給 │                      │
│    │          │   你啦。阿你開過來一點好不好 │                      │
│    │          │   。                         │                      │
│    │          │C：爆桌（人數超過）阿啦。     │                      │
│    │          │D：開大馬路。                 │                      │
│    │          │C：ㄏㄚˊ。                   │                      │
│    │          │D：開莿桐、莿桐這邊的大馬路， │                      │
│    │          │   由莿桐往斗六的大馬路，縱、 │                      │
│    │          │   縱貫線這邊你知不知道。     │                      │
│    │          │C：你和誰。                   │                      │
│    │          │D：縱貫線這邊你知不知道。     │                      │
│    │          │C：我知道，你和誰。           │                      │
│    │          │D：喂，ㄏㄚˊ。               │                      │
│    │          │C：你和誰、你和誰、你和誰。   │                      │
│    │          │D：阿偉阿。                   │                      │
│    │          │C：騎摩托車。                 │                      │
│    │          │D：ㄏㄚˊ。                   │                      │
│    │          │C：騎摩托車騎到哪裡了。       │                      │
│    │          │D：什麼啊。                   │                      │
│    │          │C：你們騎摩托車騎到哪邊了啦   │                      │
│    │          │D ：現在到、我們現在剛從斗六發│                      │
│    │          │   而已。                     │                      │
│    │          │C：騎到哪裡了。               │                      │
│    │          │D：過虎尾溪了啦，嘿啦，有沒有 │                      │
│    │          │   ，就是在莿桐大馬路那邊再回 │                      │
│    │          │   轉後見面這樣子啊。         │                      │
│    │          │C ：我和我的那個人站在這邊等ㄟ│                      │
│    │          │。                            │                      │
│    │          │D ：ㄏㄚˊ。                  │                      │
│    │          │C ：好啦，你們騎啦，我站在這再│                      │
│    │          │    開過去啦。                │                      │
│    │          │D：（聽不清楚）。             │                      │
│    │          │B：喂。                       │                      │
│    │          │C：喂。                       │                      │
│    │          │B：平ㄟ（譯音）喔。           │                      │
│    │          │C：嘿。                       │                      │
│    │          │B ：阿你1000元是要讓我收還是要│                      │
│    │          │  去收。                      │                      │
│    │          │C：我收啦。                   │                      │
│    │          │B：你要過去收就對了啦ㄏㄡˋ。 │                      │
│    │          │C：嘿。                       │                      │
│    │          │B：我就說你順便也要過來，就慢 │                      │
│    │          │   慢開過來，慢慢的相遇這樣子 │                      │
│    │          │   阿。                       │                      │
│    │          │C： 沒啦，我等一下才要過去啦，│                      │
│    │          │   我再等你，你聽不懂，我還要 │                      │
│    │          │   趕去竹山ㄟ勒。             │                      │
│    │          │B ：好阿，就慢慢的開過來，你是│                      │
│    │          │   要開過來ㄚ。               │                      │
│    │          │C：我要趕去竹山勒。           │                      │
│    │          │B ：對啦，現在，我現在就是、不│                      │
│    │          │   然，你往哪個方向。         │                      │
│    │          │C： 對啦，重點對啦，我往…開過│                      │
│    │          │   來的啊，你要快一點啊，你剛 │                      │
│    │          │   剛說快一點，喔。           │                      │
│    │          │B：不然你現在往哪個方向。     │                      │
│    │          │C：同樣這個方向啦。           │                      │
│    │          │B：同樣這個方向喔。           │                      │
│    │          │C：嘿啦。                     │                      │
│    │          │B：就是大馬路這一條嗎。       │                      │
│    │          │C：嘿啦，你到哪邊了。         │                      │
│    │          │B：我現在到虎尾溪再過去一點了 │                      │
│    │          │   ，快到那個有沒有、那個大美 │                      │
│    │          │   那邊。                     │                      │
│    │          │C：哪邊。                     │                      │
│    │          │B：大美。                     │                      │
│    │          │C：喔。                       │                      │
│    │          │B：嘿阿。                     │                      │
│    │          │C：好啦。                     │                      │
│    │          │B：ㄏㄡˋ，慢慢碰面喔。       │                      │
│    │          │C：好啦。                     │                      │
│    │          │B：我開、一樣開雅歌的啦。     │                      │
│    │          │C：你一樣騎摩拖車往這邊過來。 │                      │
│    │          │B：雅歌、雅歌的。             │                      │
│    │          │C：雅歌和誰。                 │                      │
│    │          │B：雅歌有沒有，白色ㄟ雅歌的， │                      │
│    │          │   一台好好的丟在那邊的有沒有 │                      │
│    │          │   。                         │                      │
│    │          │C：嘿。                       │                      │
│    │          │B：嘿阿，那個啊。             │                      │
│    │          │C：你幾個人。                 │                      │
│    │          │B ：兩個啦，我和阿妹仔還有她已│                      │
│    │          │  ，我們三個而已。            │                      │
│    │          │C：你現在目前到哪裡了。       │                      │
│    │          │B ：我現在到、快到、快過、那個│                      │
│    │          │   有沒有，快過十字路口了。   │                      │
│    │          │C：好啦、快點、快點、快點。   │                      │
│    │          │B：好啦、好啦，我知道啦，我知 │                      │
│    │          │   道你還要去竹山勒，我快一點 │                      │
│    │          │   喔，不會拖延到你啦。       │                      │
│    │          │C：好啦。                     │                      │
│    │          │B：好啦。                     │                      │
├──┼─────┼───────────────┼───────────┤
│ ３ │98年8 月2 │A：0000-000000（甲○○）      │佐證事實欄二(二)。    │
│    │日0 時48分│B：0000-000000（乙○○）      │通訊監察譯文出處：偵│
│    │24秒      ├───────────────┤  一卷第260 頁。      │
│    │          │A：喂。                       │本院勘驗筆錄：本院卷│
│    │          │B：嘿。                       │  (二)第36頁。          │
│    │          │A：快到了，現金喔             │                      │
│    │          │B：阿要在哪邊。               │                      │
│    │          │A：同樣的地方。               │                      │
│    │          │B：要在同樣的地方喔。         │                      │
│    │          │A：嘿阿。                     │                      │
│    │          │B：好。                       │                      │
│    │          │A：好。                       │                      │
├──┼─────┼───────────────┼───────────┤
│ ４ │98年8 月16│A：0000-000000（甲○○）      │佐證事實欄二(三)。    │
│    │日1 時41分│B：0000-000000（乙○○）      │通訊監察譯文出處：偵│
│    │15秒      ├───────────────┤  一卷第260 頁。      │
│    │          │A：喂。                       │本院勘驗筆錄：本院卷│
│    │          │B：喂，兄ㄟ喔。               │  (二)第36頁背面至第38頁│
│    │          │A：嘿。                       │  。                  │
│    │          │B：有沒有辦法。               │                      │
│    │          │A：有啦有，他會拿過去啦。     │                      │
│    │          │B：阿你不要、不要、不要和我聊 │                      │
│    │          │   一下天喔。                 │                      │
│    │          │A：ㄟ啦，好啦，我出去再和你聊 │                      │
│    │          │   天啦。                     │                      │
│    │          │B：嘿啦，我有一些問題喔，我和 │                      │
│    │          │   他喔，說、說意思說你說我的 │                      │
│    │          │   壞話就對了啦，我、我不確定 │                      │
│    │          │   啦，我是不確定啦。所以我說 │                      │
│    │          │   、我還沒有對質，我沒有辦法 │                      │
│    │          │   確定，不可以誤會人家，你知 │                      │
│    │          │   道嗎。                     │                      │
│    │          │A：嗯。                       │                      │
│    │          │B：不可以、不可以誤會人家，知 │                      │
│    │          │   道嗎。                     │                      │
│    │          │A：嗯。                       │                      │
│    │          │B：你瞭解嗎，不可以誤會人家。 │                      │
│    │          │A：嗯。                       │                      │
│    │          │B：我也不可以誤會說是你說的， │                      │
│    │          │   對吧。我是有點懷疑這樣子而 │                      │
│    │          │   已，這樣子而已，你知道嗎。 │                      │
│    │          │A：因為我認為說。             │                      │
│    │          │B：因為我們兩個人那時候走的密 │                      │
│    │          │   切的嘛，對吧。             │                      │
│    │          │A：偉仔，我跟你說啦，因為我有 │                      │
│    │          │   說什麼你知道嗎。說有沒有（ │                      │
│    │          │   B：說我很扯、說我很扯），你│                      │
│    │          │   那一陣子，是不是有賠錢。   │                      │
│    │          │B：說我很扯、說我很扯。       │                      │
│    │          │A：我。                       │                      │
│    │          │B：嘿。                       │                      │
│    │          │A：沒啦，說我、說我吃到離經（ │                      │
│    │          │   譯音）去，很扯。           │                      │
│    │          │B：不是，我們說的是說什麼你知 │                      │
│    │          │   道嗎。                     │                      │
│    │          │A：正仔說你有吃什麼安眠藥有沒 │                      │
│    │          │   有，吃到太扯了。           │                      │
│    │          │B：說我很扯。                 │                      │
│    │          │A：我叫你戒掉，我有叫你戒掉嗎 │                      │
│    │          │   。                         │                      │
│    │          │B：有，阿我有戒掉嗎。         │                      │
│    │          │A：對阿。                     │                      │
│    │          │B：兄ㄟ我有戒掉嗎，你說叫我戒 │                      │
│    │          │   掉，阿我有聽你的話嗎，兄ㄟ │                      │
│    │          │   。                         │                      │
│    │          │A：有啊。                     │                      │
│    │          │B：要做什麼啦，大ㄟ，等一下， │                      │
│    │          │   我和我太太講一下話喔。     │                      │
│    │          │A：嘿。                       │                      │
│    │          │B：有沒有，兄ㄟ，我們要有機會 │                      │
│    │          │   讓我們兩個人聊天啦。       │                      │
│    │          │A：好阿、好阿。               │                      │
│    │          │B：好嗎，我們兩個人要聊一下天 │                      │
│    │          │   啦，很久沒看見你了，讓我們 │                      │
│    │          │   聊一下天啦，可惜我帶500 元 │                      │
│    │          │   而已喔。                   │                      │
│    │          │A：好阿好阿。                 │                      │
│    │          │B：阿你量給我多一點啦。       │                      │
│    │          │A：嗯，好啦。                 │                      │
│    │          │B：好不好。                   │                      │
│    │          │A：我叫他給你多一點啦，我就沒 │                      │
│    │          │   有，我叫他、叫他用啦。     │                      │
│    │          │B：好啦、好啦。               │                      │
│    │          │A：好好。                     │                      │
│    │          │B：…我這裡有一個馬沙吉（譯音 │                      │
│    │          │   ）的手錶交給他啦。         │                      │
│    │          │A：喂。                       │                      │
│    │          │B：一個馬沙吉（譯音）的手錶給 │                      │
│    │          │   他啦。                     │                      │
│    │          │A：好啦。                     │                      │
│    │          │B：好不好。                   │                      │
│    │          │A：喔。聽不清楚了啦，聽不清了 │                      │
│    │          │   啦。                       │                      │
│    │          │B：馬沙吉（譯音）的手錶、我那 │                      │
│    │          │   邊有一個馬沙吉（譯音）的手 │                      │
│    │          │   錶啦，有沒有，你有看過的那 │                      │
│    │          │   一個啦。                   │                      │
│    │          │A：嗯。                       │                      │
│    │          │B：有沒有。                   │                      │
│    │          │A：嘿。                       │                      │
│    │          │B：你看如果可以的話，看能不能 │                      │
│    │          │   （聽不清楚）給我。         │                      │
│    │          │A：見面再談啦，不然你這樣。   │                      │
│    │          │B：好啦好啦（聽不清楚）我靠近 │                      │
│    │          │   惠來厝啦，你往莿桐有沒有， │                      │
│    │          │   那個小巷子那邊有沒有。     │                      │
│    │          │A：喔，好啦。                 │                      │
│    │          │B：喂。                       │                      │
│    │          │A：嘿。                       │                      │
│    │          │B：…還是要騎到比較亮一點的地 │                      │
│    │          │   方。                       │                      │
│    │          │A：不然騎到亮一點的地方、騎前 │                      │
│    │          │   面一點啊。                 │                      │
│    │          │B：不然騎到三叉路口那邊好不好 │                      │
│    │          │   。                         │                      │
│    │          │A：再過來，那邊有加油站那邊啦 │                      │
│    │          │   。                         │                      │
│    │          │B：…你該出發了喔。           │                      │
│    │          │A：ㄏㄚˋ。                   │                      │
│    │          │B：你該出發了喔。             │                      │
│    │          │A：ㄏㄡˋ，好。               │                      │
├──┼─────┼───────────────┼───────────┤
│ ５ │98年7 月24│A：0000-000000（乙○○）      │佐證事實欄三。      │
│    │日9 時27分│B：0000-000000（甲○○）      │通訊監察譯文出處：偵│
│    │35秒      ├───────────────┤  一卷(一)第259 頁。    │
│    │          │A：ㄟ。                       │本院勘驗筆錄：本院卷│
│    │          │B：喝美沙硐了嗎？             │  (二)第38 頁 。        │
│    │          │A：喝了，有人要拿東西。       │                      │
│    │          │B：好，我馬上就過去。         │                      │
│    │          │A：幾點可以到？               │                      │
│    │          │B：我馬上到了。               │                      │
│    │          │A：人家現在要東西。           │                      │
│    │          │B：好。好。                   │                      │
│    ├─────┼───────────────┤                      │
│    │98年7 月24│A：0000-000000（乙○○）      │                      │
│    │日9 時28分│B：0000-000000（丙○○）      │                      │
│    │45秒      ├───────────────┤                      │
│    │          │A：喂。                       │                      │
│    │          │B：喂。                       │                      │
│    │          │A：你叫他石頭多帶一點，人家要 │                      │
│    │          │   石頭。                     │                      │
│    │          │B：OK，好，拜拜。             │                      │
└──┴─────┴───────────────┴───────────┘

司法院資訊處製作；財團法人民間司法改革基金會備份。
